【裁判字號】    92,訴,395
【裁判日期】    920430
【裁判案由】    毒品危害防制條例
【裁判全文】
臺灣高雄地方法院刑事判決                          九十二年度訴字第三九五號
    公  訴  人  臺灣高雄地方法院檢察署檢察官
    被      告  甲○○
右列被告因違反毒品危害防制條例案件，經檢察官提起公訴（九十一年度毒偵字第五
八八六號），本院判決如左：
    主  文
甲○○連續施用第一級毒品，處有期徒刑拾月，扣案第一級毒品海洛因貳袋（合計淨
重零點貳柒公克、包裝重零點伍壹公克）、針筒、塑膠杓子各壹支均沒收銷燬之。
    事  實
一、甲○○於民國九十年間因施用第一、二級毒品海洛因、安非他命案件，經本院以
    九十年度毒聲字第六一一０號裁定送觀察勒戒後，認無繼續施用毒品之傾向，由
    臺灣高雄地方法院檢察署檢察官於九十年十月二十八日以九十年度毒偵字第四五
    六三號不起訴處分確定。詎甲○○仍不知悔改，明知海洛因業經公告列為毒品危
    害防制條例第二條第二項第一款之第一級毒品，不得施用，仍基於概括之犯意，
    自九十一年七月中旬某日起至同年九月二十七日止，以平均兩天施用一次之頻率
    ，連續在高雄縣仁武鄉○○村○○街二五八號五樓之二住處及雲林縣麥寮綖之工
    廠宿舍內等地，以海洛因置入注射針筒內混合礦泉水稀釋再將之注射入手臂血管
    內之方式，連續施用第一級毒品海洛因多次，嗣於九十一年九月二十七日下午一
    時許，經警持臺灣高雄地方法院核發之搜索票，前往高雄縣仁武鄉○○村○○街
    二五八號五樓之二搜索查獲，並在其身上扣得海洛因二包（驗後淨重合計零點二
    七公克，包裝重零點五一公克）、殘留海洛因之注射針筒、塑膠杓子各一支。嗣
    經本院以九十一年度毒聲字第六三九六號裁定送甲○○進入台灣高雄看守所附設
    觀察勒戒處所觀察勒戒後，經評定有繼續施用毒品之傾向，復經本院以九十一年
    度毒聲字第六九八四號裁定送入戒治處所強制戒治。
二、案經高雄市政府警察局楠梓分局報請台灣高雄地方法院檢察署檢察官偵查起訴。
    理  由
一、訊據被告甲○○對右揭事實於本院審理時坦承不諱（參見本院九十二年四月二十
    二日審判筆錄），而被告遭查獲後經採尿送驗，均呈嗎啡陽性反應，此有台灣科
    技檢驗股份有限公司九十一年九月二十日濫用藥物尿液檢驗報告一份在卷可稽，
    此外，復有疑似海洛因之粉末二包、注射針筒、塑膠杓子各一支扣案可資佐證，
    ，又所查扣之疑似海洛因白色粉末二袋，經送檢驗，均含有第一級毒品海洛因成
    分（合計淨重零點二七公克，包裝重零點五一公克），有法務部調查局九十二年
    三月二十日以調科壹字第二二００一四八六六號鑑定通知書一份均在卷可憑，另
    所查扣之針筒、塑膠杓子各一支送驗後均呈有海洛因陽性反應，亦有高雄醫學大
    學附設中和紀念醫院九十二年四月八日，以報告編號９２０４─２０、２１之檢
    驗報告單二紙附卷足稽。被告上開自白與事實相符，自得採為論科之依據，本件
    事證明確，被告於右揭時地施用海洛因之犯行堪以認定。又被告甲○○於九十年
    間因施用第一、二級毒品海洛因、安非他命案件，經本院以九十年度毒聲字第六
    一一０號裁定送觀察勒戒後，認無繼續施用毒品之傾向，由臺灣高雄地方法院檢
    察署檢察官於九十年十月二十八日以九十年度毒偵字第四五六三號不起訴處分確
    定，復又於不起訴處分確定後五年內再犯本件施用毒品案件，經本院以九十一年
    度毒聲字第六三九六號裁定送甲○○進入台灣高雄看守所附設觀察勒戒處所觀察
  勒戒後，評定有繼續施用毒品之傾向，復經本院以九十一年度毒聲字第六九八四
    號裁定送入戒治處所強制戒治等事實，有台灣高雄地方法院檢察署刑案資料查註
    紀錄表、本院被告院內索引卡紀錄表、台灣高等法院被告全國前案紀錄表、台灣
    高雄看守所附設勒戒處所九十一年十月九日高所坤戒勒字第二五七九號函暨有繼
    續施用毒品傾向證明書各一份在卷可稽。準此，被告於不起訴處分確定後再犯施
    用第一級毒品海洛因之犯行堪予認定。
三、查海洛因係毒品危害防制條例第二條第二項第一款之第一級毒品，被告於不起訴
    處分確定後五年內再犯本案施用第一級毒品海洛因之行為，核其所為，係犯同條
    例第十條第一項之施用第一級毒品罪。被告先後多次施用第一級毒品海洛因，時
    間緊接，犯罪構成要件相同，顯係基於概括之犯意反覆為之，應依連續犯之規定
    論以一罪，並依法加重其刑。被告先後多次持有第一級毒品海洛因，亦係基於概
    括之犯意，本應以連續持有論，惟其持有後進而施用，其低度之持有行為應為高
    度之施用行為所吸收，故不另論其持有第一級毒品海洛因罪。爰審酌被告前因施
    用毒品案件經不起訴處分後，竟未生警悟之心，猶犯本件罪行，顯見其自制意志
    不堅，行為固不足取，惟念其施用毒品海洛因，僅係戕害自身身心健康、未對他
    人造成危害，及其施用之次數、時間久暫，並其犯罪之動機、目的、智識程度、
    所生之危害、犯後坦承犯行、深表悔意、態度良好等一切情狀，爰量處如主文所
    示之刑。又扣案之疑似海洛因粉末二包（合計淨重零點二七公克，包裝重零點五
    一公克），經檢驗後確認係屬第一級毒品海洛因，有上開檢驗報告在卷足憑，又
    扣案之注射針筒、塑膠杓子各一支，經送驗結果亦含有海洛因成分，有上開檢驗
    報告在卷可參，因與海洛因毒品不能分離，應視同為毒品，均應依毒品危害防制
    條例第十八條第一項前段規定，不問屬於犯人與否，宣告沒收並銷燬之。
據上論斷，應依刑事訴訟法第二百九十九條第一項前段，毒品危害防制條例第十條第
一項、第十八條第一項前段，刑法第十一條、第五十六條，判決如主文。
本案經檢察官楊碧瑛到庭執行職務。
中      華      民      國      九十二     年      四     月    三十    日
                                  臺灣高雄地方法院刑事庭
                                      法  官  廖建瑜
右正本證明與原本無異。
如不服本判決，應於判決送達後十日內，向本院提出上訴狀。
                                書記官    王翌翔
中      華      民      國      九十二     年      四     月    三十    日
毒品危害防制條例第十條
施用第一級毒品者，處六月以上五年以下有期徒刑。
施用第二級毒品者，處三年以下有期徒刑。
毒品危害防制條例第十八條
查獲之毒品及專供製造或施用毒品之器具，不問屬於犯人與否，均沒收銷
燬之。但合於醫藥或研究之用者，得不予銷燬。
前項合於醫藥或研究用毒品或器具之管理辦法，由法務部會同行政院衛生
署定之。


司法院資訊處製作；財團法人民間司法改革基金會備份。
